ACORDAO-COMPLETO-2380238

ACÓRDÃO DE RELAÇÃO

ACÓRDÃO DE RELAÇÃO 11992/2019 ATA 38/2019 - PRIMEIRA CÂMARA

Acórdão 11992/2019-TCU-Primeira Câmara
Os Ministros do Tribunal de Contas da União, reunidos em sessão da Primeira Câmara, tendo em vista que os efeitos financeiros dos atos de admissão de pessoal em análise se exauriram antes de seu processamento pela Corte, ACORDAM, por unanimidade, com fundamento no art. 143, inciso II, do Regimento Interno, c/c o art. 7º da Resolução TCU nº 206, de 24/10/2007, em considerar prejudicados, por perda de objeto, os atos constantes deste processo, de acordo com os pareceres emitidos nos autos:
1. Processo TC-Processo 034.768/2019-0 (ATOS DE ADMISSÃO) 
	1.1. Interessados: Ariel Marcos da Silva (XXX.672.716-XX) ; Fabricio da Silva Violeti (XXX.706.246-XX) ; Felipe Fernandes Ferreira (XXX.554.536-XX) ; Gianderson Carlos da Silva (XXX.097.696-XX) ; Guilherme Matheus de Souza Andrade (XXX.212.176-XX) ; Leonardo Junior de Magalhães (XXX.465.256-XX) ; Leonardo Nascimento dos Santos (XXX.961.556-XX) ; Leonardo Vicentini (XXX.916.416-XX) ; Leonardo de Sousa Dias (XXX.633.286-XX) ; Lucas Cordeiro de Lima Costa (XXX.458.737-XX) ; Lucas Rosa da Silva (XXX.773.946-XX) ; Luiz Felipe Coelho de Sá (XXX.540.926-XX) ; Luiz Gustavo Nascimento (XXX.513.716-XX) ; Magno Aparecido Santos (XXX.710.256-XX) ; Marcos Antonio Guerreiro Macedo Junior (XXX.418.756-XX) ; Rafael Oliveira de Araujo (XXX.459.706-XX) ; Renan Kevin Firmino (XXX.098.646-XX) ; Thiago Casagrande da Costa (XXX.065.936-XX) ; Wagner Lopes Junior (XXX.784.396-XX) ; Wendel de Souza Bianchetti (XXX.991.796-XX) 
	1.2. Órgão/Entidade: Ministério da Defesa-Comando da Aeronáutica (vinculador) 
	1.3. Relator: Ministro Walton Alencar Rodrigues
	1.4. Representante do Ministério Público: Procurador Sergio Ricardo Costa Caribé
	1.5. Unidade Técnica: Secretaria de Fiscalização de Pessoal (SEFIP) .
	1.6. Representação legal: não há.
	1.7. Determinações/Recomendações/Orientações: não há.

Primeira Câmara

Ariel Marcos da Silva (XXX.672.716-XX); Fabricio da Silva Violeti (XXX.706.246-XX); Felipe Fernandes Ferreira (XXX.554.536-XX); Gianderson Carlos da Silva (XXX.097.696-XX); Guilherme Matheus de Souza Andrade (XXX.212.176-XX); Leonardo Junior de Magalhães (XXX.465.256-XX); Leonardo Nascimento dos Santos (XXX.961.556-XX); Leonardo Vicentini (XXX.916.416-XX); Leonardo de Sousa Dias (XXX.633.286-XX); Lucas Cordeiro de Lima Costa (XXX.458.737-XX); Lucas Rosa da Silva (XXX.773.946-XX); Luiz Felipe Coelho de Sá (XXX.540.926-XX); Luiz Gustavo Nascimento (XXX.513.716-XX); Magno Aparecido Santos (XXX.710.256-XX); Marcos Antonio Guerreiro Macedo Junior (XXX.418.756-XX); Rafael Oliveira de Araujo (XXX.459.706-XX); Renan Kevin Firmino (XXX.098.646-XX); Thiago Casagrande da Costa (XXX.065.936-XX); Wagner Lopes Junior (XXX.784.396-XX); Wendel de Souza Bianchetti (XXX.991.796-XX)

WALTON ALENCAR RODRIGUES

não há.

Procurador Sergio Ricardo Costa Caribé

ATOS DE ADMISSÃO (ADS)

Secretaria de Fiscalização de Pessoal (SEFIP).